臺灣臺北地方法院民事裁定　　　　　　 100年度小上字第51號
上　訴　人　王皆新
被上訴人　　謝育良
上列上列當事人間請求損害賠償事件，上訴人對於本院臺北簡易
庭民國100年3月3日99年度北小字第3026號第一審判決提起上訴
，本院裁定如下：
    主  文
上訴駁回。
第二審訴訟費用由上訴人負擔。
    理  由
一、按當事人於第二審程序不得為訴之變更、追加或提起反訴。
    又對於小額程序之第一審裁判上訴，非以其違背法令為理由
    ，不得為之；至其上訴狀應記載上訴理由，表明下列各款事
    項：一原判決所違背之法令及其具體內容，二依訴訟資料可
    認為原判決有違背法令之具體事實，民事訴訟法第436條之
    27、第436條之24第2項、第436條之25分別定有明文。又依
    同法第436條之32第2項準用第468條及第469條第1款至第5款
    規定，判決不適用法規或適用不當者，為違背法令，其中判
    決有同法第469條第1款至第5款情形之一者，為當然違背法
    令。是當事人於小額訴訟程序提起上訴，如依民事訴訟法第
    468條規定，以第一審判決有不適用法規或適用法規不當為
    理由時，其上訴狀或理由書應有具體之指摘，並揭示該法規
    之條項或其內容；若係成文法以外之法則，應揭示該法則之
    旨趣；倘為司法院解釋、或最高法院之判例，則應揭示該判
    解之字號或其內容。如以民事訴訟法第469條第1款至第5款
    情形為理由時，其上訴狀或理由書，應揭示合於該條款之事
    實。上訴狀或理由書如未依此項方法表明，即難認為已對第
    一審判決之違背法令有具體之指摘，其上訴自難認為合法。
二、上訴意旨略以：
  (一)本件是二台車碰撞，上訴人因不了解法律程序，於原審僅以
    駕駛人個人名義起訴，請法院同意追加車輛所有權人永經汽
    車交通有限公司為原告，並與上訴人一併上訴，如此可避免
    永經汽車交通有限公司另外起訴所造成之人力、時間、資源
    之浪費。
  (二)本件被上訴人即被告謝育良已對上訴人提告要求損害賠償，
    已向臺北市交通事件裁決所申請車輛行車事故鑑定。
  (三)原審判決得心證理由第4項有違背法令或社會善良風俗或誤
    判之情事。
  (四)對本件之車輛或駕駛人有明確的違規情況，應按法規一一告
    發裁罰。
  (五)上訴追加請求自訴狀送達被告翌日起至清償日止，按年息5%
    計算之利息。
  (六)並聲明：原判決廢棄，第一審、第二審訴訟費用均由被上訴
    人負擔。
三、經查，本件上訴人上開(二)(三)(四)主張，均僅係對原審判決認定
    事實之爭執，實未具體說明原審判決有何不適用法規或適用
    法規不當之情形，亦未揭示該法規之條項或其內容，及合於
    民事訴訟法第469條所列各款之事實，要難認對原審判決有
    如何違背法令情事已為具體之指摘，自不得謂已合法表明上
    訴理由；況且，依民事訴訟法第436條之27規定，小額程序
    之目的在於使民眾就其日常生活中所發生之小額給付請求事
    件，能循簡便、迅速、經濟之訴訟程序獲致解決，是以於小
    額程序之第二審程序不得為訴之變更、追加或提起反訴，此
    由民事訴訟法第436條之8立法理由自明，揆諸首揭說明，上
    訴人上揭(一)(五)請求追加永經汽車交通有限公司為上訴人及追
    加請求依法定利率計算之利息，均不能准許。
四、訴訟費用之負擔：本件上訴裁判費為新臺幣1,500元，應由
    上訴人負擔，爰確定如主文第二項所載。
五、據上論結，本件上訴為不合法，依民事訴訟法第436條之32
    第1項、第2項、第444條第1項前段、第95條、第78條、第43
    6條之19第1項，裁定如主文。
中    華    民    國   100    年    7     月    7     日
                 民事第七庭     審判長  陶亞琴

                                法  官  吳定亞
                                法  官  蘇嘉豐
以上正本係照原本作成。
本裁定不得抗告。
中    華    民    國   100    年    7     月    7     日
                                書記官  林鈞婷